

ERIVELTO SILVA

Software Developer

Informações para Contacto

- 0
- +244-940-811-141
- eriveltoclenio@gmail.com
- ш
- https://www.linkedin.com/in/erivelto-da-costa-e-silva
- •
- https://github.com/EriveItoSilva
- https://erivelto-silvaportfolio.vercel.app
- 0
- Angola, Luanda, Rangel.

Habilidades Profissionais

- Linguagens de Programação
 - HTML5
 - o CSS3
 - JavaScript/TypeScript
 - Python
 - o Java
 - o C/C++
- Base de Dados
 - PostgresSQL
 - MySQL
 - SQLite
- Frameworks e Bibliotecas
 - o Bootstrap5
 - TailwindCss
 - ReactJs & NextJs
 - Django & DRF
 - Spring Boot

Resumo

Sou um jovem entusiasta da tecnologia e desenvolvedor de software amante do fascinante universo de arquitetura de software, sistemas distribuídos e inteligência artificial.

Com uma sólida formação acadêmica, dedico-me agora a adquirir experiência prática com a constante busca pelo aprimoramento de habilidades de modo a perceber e atuar em todo o ciclo de desenvolvimento de um software.

Minha paixão por resolver problemas impulsiona minha criatividade, enquanto minha abordagem proativa se reflete na contribuição para ambientes de trabalho dinâmicos. Animado com as oportunidades futuras, estou pronto para aplicar meu conhecimento e entusiasmo, contribuindo para projetos inovadores e crescimento profissional.

Educação

Universidade Católica de Angola - UCAN

Engenharia Informática 4º ano 2021 - Actualmente

Instituto de Telecomuniçações - ITEL

2019

- Conclusão do ensiono médio em Electrónica e Telecomunicações
- Melhor aluno do curso

Experiência Profissional

InovAl Soluções
Desenvolvedor de Sofware Python
2023 - 2024
11meses

- Papéis e responsabilidades:
 - Desenvolvimento de 2 Websites Dinamicos com Django
 - Desenvolvimento de 2 Aplicações Web Dinamicas com Django

- Versionamento de Código
 - o Git/Github

Artificial Intelligence

- Chatbots
- IA Generativa
- Machine Learning (apreendendo)

Soft Skills

- Pensamento Crítico
- Pensamento Analítico
- Resolução de Problemas
- Adaptabilidade
- Colaboração
- Gestão de Tempo
- Comunicação
- Curiosidade e Aprendizado continuo
- Resiliência
- Autodidata
- Entusiasmo

Linguas

- Inglês (Profissional)
- Português (Nativo)

- Continuação...
 - Desenvolvimento de 1 Blog com Django
 - Desenvolvimento de Chatbots para Sites
 - Configuração de servidores Linux(Ubuntu Server)
 - Implantação(Deploy) de 2 aplicações em ambiente de produção em servidores Linux
 - Instação de 3 Aplicações de Terceiros em Ambiente de Produção
 - Administrar Sistemas Linux
 - Trabalhar com IA Generativa(LLMs)
- Projectos (abertos) realizados:
 - InovAl Soluções Website https://inovai.ao/

Tecmicro Angola Lda.

Gestor Técnico

2020 - 2023

3 anos

- Papéis e responsabilidades:
 - Projecto, concepção e montagem de circuitos electrónicos
 - Testes de componentes e atendimento de reclamações
 - Programação de sistemas de domótica, automação e IoT
 - Trabalho de Impressão 3D
 - Reparações de produtos
 - o Gestor da área técnica

Gabinete de Gestão do Programa Espacial Nacional(GGPEN) Estágiario - Área de Pequenos Satélites 2019

9 meses

- Papéis e responsabilidades:
 - Técnico de electrónica
 - Co-adjudante no curso de pequenos satélites
 - Contribuição na construção de mais de 12 pequenos satélites.

Nucleo de Investigação do ITEL. Estágiriario/Team Leader

2018 - 2019

- Papéis e responsabilidades:
 - Desenvolvimento de projectos electrónicos das mais diversas áreas como domótica, automação residencial, robótica etc
- Projectos trabalhados:
 - Sistema de Monitoramento e controle residencial via rede de dados
 - Sistema de Controle de Acesso(Fechadura Inteligente)
 - Sistema de Controle Automático para Ventiladores

Cursos e Certificados

- Introdução ao Python
 - Data: 09/11/2024
 - Duração: 10h
- Minicurdo de Java
 - Data: 15/09/2024
 - Duração: 5h
- NLW Pocket: Javascript Full-

stack Intermediário

- o Data: 14/09/2024
- Duração:5h
- NLW Journey ReactJs
 - Data: 17/07/2024
 - o <u>Duração: 4h</u>
- React do Zero a Maestria (c/ hooks, router, API, Projectos)
 - o Data: 09/07/2024
 - o <u>Duração: 30.5h</u>
- NLW Expert Trilha de Python
 - Data: 09/02/2024
 - Duração: 5h
- LangChain MasterClass-

OpenAl LLAMA2 GPT LLM

Apps || Python

- Data: 08/02/2024
- o Duração: 10h
- Curso de Django Web

Framework e Django Rest

Framwwork (DRF)

- o Data: 28/01/2024
- o Duração: 79h

- <u>Python for Machine Learning</u>
 <u>The Complete Beginner's</u>
 <u>Course</u>
 - o Data: 10/12/2023
 - Duração: 2.5h
- Al for Devs
 - o Data: 22/08/2023
 - o <u>Duração: 10h</u>